臺灣高雄地方法院刑事判決　　　　　　　96年度易字第2887號
　　公　訴　人　臺灣高雄地方法院檢察署檢察官
　　被　　　告　丙○○
上列被告因竊佔案件，經檢察官提起公訴（96年度偵字第10822
號），本院判決如下：
    主    文
丙○○犯竊佔罪，處拘役拾日，減為拘役拾伍日，如易科罰金
，以新台幣壹仟元折算壹日。
    事    實
一、丙○○意圖為自己不法之利益，基於竊佔之犯意，明知坐落
    在高雄市○○區○○段938 之1 號地號之土地（下稱本件土
    地）為台灣糖業股份有限公司高雄區處（下稱台糖高雄區處
    ）所有，在未經台糖高雄區處之同意，自民國95年10月間某
    日起，擅自在本件土地上放置貨櫃5 只，經台糖高雄區處人
    員於96年1 月16日發現時，隨即在本件土地之鐵皮圈籬上張
    貼公告命其搬離，詎丙○○均置之不理。
二、案經台糖高雄區處訴請高雄市政府警察局小港分局報告臺灣
    高雄地方法院檢察署檢察官偵查起訴。
    理    由
壹、證據能力部分：
一、按當事人、代理人或辯護人於法院調查證據時，知有第159
    條第1 項不得為證據之情形，而未於言詞辯論終結前聲明異
    議者，視為有前項之同意，刑事訴訟法第159 條之5 第2 項
    定有明文。本案以下認定事實所引用之傳聞證據，檢察官、
    被告丙○○均未於言詞辯論終結前就證據能力表示異議（見
    本院96年11月7 日審判筆錄第5 、6 頁），而各該證據之取
    得亦無違法不當之情事，作為證據並無不適當，依上開說明
    ，本院認本案以下所引用之證據均有證據能力，合先敘明。
貳、實體部分：
一、訊據被告丙○○固坦承知悉本件土地係台糖高雄區處所有，
    其自95年10月間起在本件土地放置5 只貨櫃，台糖高雄區處
    之人員有於96年1 月16日在本件土地之鐵皮圈籬上張貼公告
    命其搬離之事實，惟矢口否認有何竊佔之犯行，辯稱：如要
    竊佔本件土地，會蓋鐵皮屋，我只是暫時將貨櫃5 只放在本
    件土地，目前已將貨櫃移走云云。經查：
（一）本件土地為台糖高雄區處所有，台糖高雄區處人員於96年
      1 月16日發現有人未經同意即在本件土地放置5 只貨櫃時
      ，台糖高雄區處人員即在本件土地之鐵皮圈籬上張貼公告
      命搬離乙節，此有土地所有權狀、96年1 月16日台糖高雄
      區處人員張貼公告之照片3 張在卷可查（見警卷第8 至10
      頁），上開事實堪信為真。
（二）被告雖稱：我只是暫時將貨櫃5 只放幾天，在警詢固有說
      從95年10月開始放，實際上我放了3 個多月，從何時起算
      我忘了云云，惟證人即任職台糖高雄區處資產土地管理之
      乙○○於本院審理中結證稱：我從95年8 月1 日開始幫台
      糖高雄區處看土地，在95年11月上旬發現貨櫃5 只在本件
      土地之圍籬內，當時不知道是誰的。在96年1 月16日到本
      件土地張貼公告要求貨櫃所有人把貨櫃吊走，但無人承認
      貨櫃是他的，直到96年3 月9 日有電話通知該5 只貨櫃發
      生事情，我們去高雄市政府警察局小港分局桂陽派出所，
      才知道貨櫃是丙○○的。丙○○事先並未通知我們也未取
      得我們同意就在本件土地上放貨櫃，也沒有向我們表示因
      放貨櫃在本件土地上要付使用費，丙○○所放貨櫃之體積
      20尺有2個 ，40尺有3 個，該等貨櫃要用吊車才吊的動，
      96年8 月6 日我去本件土地巡視時，貨櫃已經全部搬走等
      語（見本院96年11月7 日審判筆錄第3 至5 頁）。證人乙
      ○○於本院之證述內容與其在偵訊、警詢中所述相符，且
      與被告丙○○素不相識，當不致甘冒偽證風險而為不實之
      證述，證人乙○○上開所述應屬可採。被告於本院審理中
      雖稱忘記從何時開始放貨櫃在本件土地上，惟被告於警詢
      、偵查中均稱係95年10月開始放置貨櫃在本件土地上，此
      與證人乙○○在95年11月上旬發現本件土地上有貨櫃乙節
      相符，本院認被告事後翻異前詞，應屬卸責之詞，不足採
      信。
（三）被告另辯稱：僅暫時擺放，無竊佔本件土地之意云云，惟
      證人乙○○證述該等貨櫃需要以吊車始能移動，已如前述
      ，另有被告放置貨櫃於本件土地之現場照片7 張在卷可查
      （見警卷第9 、11、13、14頁），該等貨櫃確屬體積、重
      量均甚龐大、不易移置之物無訛，被告在本件土地上擺放
      上開難以移動之貨櫃，明顯有排除本件土地所有權人得以
      使用本件土地之權。況被告於本院審理中供述：台糖高雄
      區處人員貼公告限我10幾天要吊走貨櫃，我約在96年7 月
      5 日請吊車吊走等語（見本院96年11月7 日審判筆錄第5
      、7 頁），顯見被告明知本件土地所有權人已要求被告停
      止繼續使用本件土地，被告並無立即採取移置貨櫃離開本
      件土地之行為，上開貨櫃擺放於本件土地之期間，被告係
      將本件土地置於自己實力支配之下，被告上開所辯，不足
      採信。
（四）按刑法第320 條第2 項之竊佔罪，為即成犯，於其竊佔行
      為完成時犯罪即成立，以後之繼續竊佔乃狀態之繼續，而
      非行為之繼續（最高法院66年臺上字第3118號判例意旨參
      照）。是被告於本件土地放置貨櫃5 只一情，於其放置完
      成之際，該竊佔行為即已成立，並不因該貨櫃是否具移動
      性或是否隨時可移除而有異，亦不會因竊佔之時間久暫而
      影響竊佔罪構成要件之成立與否。綜上所述，本件被告竊
      佔犯行，事證明確，應依法論科。
二、核被告所為，係犯刑法第320 條第2 項之竊佔罪，應依同條
    第1 項規定處刑。爰審酌被告貪圖私利，而竊佔台糖高雄區
    處所有之土地，佔用期間非短，事後未向台糖高雄區處之人
    員協調給付相當費用以填補台糖高雄區處所受損害，行為實
    不足取，犯後未能坦承犯行，態度不佳，惟被告竊佔面積非
    廣，業已將5 只貨櫃吊離本件土地等一切情狀，量處如主文
    所示之刑，又本件被告丙○○之犯罪時間，在96年4 月24日
    以前，合於中華民國96年罪犯減刑條例所定減刑條件，應依
    該條例第2 條第1 項第3 款規定減其宣告刑二分之一，併參
    酌犯罪情節，諭知易科罰金之折算標準以新台幣1 千元折算
    1 日，以資懲儆。
據上論結，應依刑事訴訟法第299 條第1 項前段，刑法第320 條
第2 項、第41條第1 項前段，刑法施行法第1 條之1 第1 項，中
華民國96年罪犯減刑條例第2 條第1 項第3 款、第7 條，判決如
主文。
本案經檢察官甲○○到庭執行職務
中　　華　　民　　國　　96　　年　　12　　月　　7 　　日
                  刑事第三庭  審判長法  官  蔡國卿
                                    法  官  蔡書瑜
                                    法　官  何佩陵
以上正本證明與原本無異。
如不服本判決應於收受本判決後10日內向本院提出上訴書狀，並
應敘述具體理由，如未敘述上訴理由者，應於上訴期間屆滿後20
日內補提理由書狀於本院（均須按他造當事人之人數附繕本）「
切勿逕送上級法院」。
中　　華　　民　　國　　96　　年　　12　　月　　7 　　日
                                    書記官  鍾淑美
附錄本判決論罪之法條：
中華民國刑法第320條
（普通竊盜罪、竊佔罪）
意圖為自己或第三人不法之所有，而竊取他人之動產者，為竊盜
罪，處 5 年以下有期徒刑、拘役或 5 百元以下罰金。
意圖為自己或第三人不法之利益，而竊佔他人之不動產者，依前
項之規定處斷。
前二項之未遂犯罰之。
